【裁判字號】    97,訴,917
【裁判日期】    971127
【裁判案由】    違反毒品危害防制條例
【裁判全文】
臺灣屏東地方法院刑事判決               97年度訴字第917號
公  訴  人  臺灣屏東地方法院檢察署檢察官
被      告  甲○○
                    （現因另案於屏東監獄竹田分監執行中）
指定辯護人  本院公設辯護人丙○○
上列被告因違反毒品危害防制條例案件，經檢察官提起公訴（97
年度偵字第2643號），本院判決如下：
    主  文
甲○○販賣第二級毒品未遂，累犯，處有期徒刑肆年陸月，扣案
之第二級毒品甲基安非他命壹包（驗前毛重拾捌點壹玖公克
、驗後毛重拾捌點壹零公克），沒收銷燬之，扣案之行動電
話壹支（含行動電話號碼0000000000號SIM 卡壹枚），沒收之。
    事  實
一、甲○○前因施用毒品案件，經本院以94年度易字第372 號判
    決判處有期徒刑1 年確定，又因施用毒品案件，經本院以95
    年度易字第386 號判決判處有期徒刑1 年6 月確定，嗣因中
    華民國罪犯減刑條例施行，經本院以96年度聲減字第591 號
    裁定減刑為有期徒刑9 月，二罪接續執行於民國96年8 月16
    日縮刑期滿執行完畢。
二、緣乙○○於97年4 月19日上午10時30分許，在台南市○○區
    ○○路2 段37巷11號，為警持臺灣台南地方法院搜索票對其
    執行搜索查獲其涉犯違反毒品危害防制條例案件，經警方人
    員勸諭後，因同意配合警方查緝其上手，而供出其上手為甲
    ○○，遂於同日16時38分許，依警方之指示以其門號為0000
    000000號行動電話（門號登記所有人為邱佳樺）撥打甲○○
    所使用之門號為0000000000號行動電話，向甲○○佯稱：要
    購買1 台（即1 兩）甲基安非他命等情，甲○○明知甲基安
    非他命係毒品危害防制條例所管制之第二級毒品，非經許可
    不得販賣，竟意圖營利，基於販賣第二級毒品甲基安非他命
    之犯意，同意出售，並與乙○○約定在屏東縣九如鄉○○路
    ○ 段353 之6 號新潮流釣蝦場旁停車場內交易。甲○○旋於
    同日19時5 分許，駕駛車號2799-PA 號自小客車攜帶以不詳
    方式所取得之第二級毒品甲基安非他命1 包（驗前毛重38.1
    39公克、驗後毛重38.130公克）至新潮流釣蝦場旁停車場內
    赴約，經埋伏於該處之員警查獲而販賣未遂，並經甲○○之
    同意搜索其所駕駛之上開車輛，而扣得上開第二級毒品甲基
    安非他命1 包（驗前毛重38.139公克、驗後毛重38.130公克
    ）、及其供上開聯絡販賣毒品之行動電話（門號0000000000
    號）1 支，而查獲上情。
三、案經臺南縣警察局新化分局報請臺灣屏東地方法院檢察署檢
    察官偵查起訴。
    理  由
壹、程序部分
一、本件卷存高雄市立凱旋醫院97年5 月5 日高市凱醫驗字第69
    31號濫用藥物成品檢驗鑑定書、內政部警政署刑事警察局97
    年6 月2 日刑鑑字第0970078863號鑑定書各1 紙，係被告以
    外之人於審判外之書面陳述，依刑事訴訟法第159 條第1 項
    之規定，屬於傳聞證據。然按刑事訴訟法第198 條、第208
    條之規定，所謂鑑定乃指於刑事訴訟程序中為取得證據資料
    而由檢察官或法官指定具有特別知識經驗之鑑定人、學校、
    機關或團體，就特定之事物，以其專業知識加以分析、實驗
    而作判斷，以為偵查或審判之參考。故不論鑑定人或鑑定機
    關、學校、團體，均應由檢察官或法官視具體個案之需要而
    為選任，始符合刑事訴訟法第198 條、第208 條之規範本旨
    ，否則所為鑑定，仍屬於傳聞證據。但對於司法警察機關於
    調查中之案件，或有量大或急迫之情形，為因應實務之現實
    需求，認為當然有鑑定之必要者，基於檢察一體原則，得由
    該管檢察長對於轄區內之案件，以事前概括選任鑑定人或囑
    託鑑定機關（團體）之方式，俾便轄區內之司法警察官、司
    法警察對於調查中之此類案件，得即時送請事前已選任之鑑
    定人或囑託之鑑定機關（團體）實施鑑定，有法務部92年9
    月1 日法檢字第0920035083號函可按。而臺灣高雄地方法院
    檢察署檢察長概括選任高雄市立凱旋醫院為「施用毒品尿液
    鑑定」之鑑定機關，有臺灣高雄地方法院檢察署檢察長概括
    選任鑑定機關名冊可按，另臺灣高等法院檢察署檢察長，亦
    概括選任內政部警政署刑事警察局為「毒品種類、成分鑑定
    」之鑑定機關，亦有臺灣高等法院檢察署檢察長概括選任鑑
    定機關名冊可按。本件卷存上開濫用藥物成品檢驗鑑定書、
    鑑定書各1 紙，係司法警察（官）於案件未移送檢察官偵辦
    前之調查犯罪階段，依據檢察長之概括授權，先行將毒品等
    證物送請檢察機關預先核定之專責鑑定機關（團體）所實施
    之鑑定，是其等出具之書面鑑定報告應屬刑事訴訟法第208
    條準用第206 條第1 項所稱之書面報告，依刑事訴訟法第15
    9 條第1 項之立法理由，為該條項所指例外之規定，應有證
    據能力。
二、按刑事訴訟法第159 條之4 規定，除前三條之情形外，下列
    文書亦得為證據：「一除顯有不可信之情況外，公務員職務
    上製作之紀錄文書、證明文書。二除顯有不可信之情況外，
    從事業務之人於業務上或通常業務過程所須製作之紀錄文書
    、證明文書。三除前二款之情形外，其他於可信之特別情況
    下所製作之文書。」此係因公務員職務上製作之紀錄文書或
    證明文書，係公務員依職權所為，與其責任、信譽攸關，若
    有錯誤、虛偽，公務員可能因此擔負刑事及行政責任，且該
    等文書經常處於可能受公開檢查之狀態，其正確性及真實之
    保障極高；另從事業務之人在業務上或通常業務過程製作之
    上開文書，因係於通常業務上不間斷而規律之記載，一般均
    有會計等人員校對，記錄時亦無預見日後將作為證據之偽造
    動機，其虛偽之可能性較小，且如讓製作者以口頭方式在法
    庭上再重述過去之事實或數據，實際上有其困難，二者具有
    一定程度之不可代替性，是除非有顯不可信之情況外，上開
    公務文書或業務文書應均具有證據能力；又與上開公務文書
    或業務文書同具有可信性之官方公報、統計表、體育紀錄、
    學術論文及家譜等文書，除非均有顯不可信之情況外，基於
    同一理由，亦應具有證據能力。本件卷附之通聯紀錄，係電
    信公司經營業務關於通聯紀錄之紀錄文書，均係從事業務之
    人於業務上或通常業務過程所須製作之文書，經查亦無顯不
    可信之情況，上開文書應具有證據能力。
三、按被告以外之人於審判外之言詞或書面陳述，除法律有規定
    者外，不得作為證據；又被告以外之人於審判外之陳述，雖
    不符前4 條之規定，而經當事人於審判程序同意作為證據，
    法院審酌該言詞陳述或書面陳述作成時之情況，認為適當者
    ，亦得為證據。當事人、代理人或辯護人於法院調查證據時
    ，知有第159 條第1 項不得為證據之情形，而未於言詞辯論
    終結前聲明異議者，視為有前項之同意，刑事訴訟法第159
    條第1 項、第159 條之5 分別定有明文。本件證人乙○○、
    劉選、張俊雄於警偵訊中之證言、卷附之偵查報告、臺南縣
    警察局新化分局指認犯罪嫌疑人紀錄表、搜索扣押筆錄、臺
    南縣警察局新化分局扣押物品目錄表、臺南縣警察局新化分
    局偵辦毒品危害防制條例毒品初步檢驗報告單、通聯調閱查
    詢單、職務報告、臺南縣警察局新化分局調查違反毒品危害
    防制條例案件查證報告等均為前開刑事訴訟法第159 條第1
    項之傳聞證據，惟被告暨指定辯護人於本院言詞辯論終結前
    均未就其證據能力聲明異議，依前開刑事訴訟法第159 條之
    5 第2 項之規定，上開陳述亦有證據能力。
四、所謂司法警察之「陷害教唆」，係指行為人原不具犯罪之故
    意，純因司法警察之設計教唆，始萌生犯意，進而實行犯罪
    構成要件之行為者而言，因其手段顯然違反憲法對於基本人
    權之保障，且已逾越偵查犯罪之必要程度，對於公共利益之
    維護並無意義，故否定其因此取得之證據資料有證據能力。
    至司法警察對於原已具有犯罪故意並已實行犯罪行為之人，
    以俗稱「釣魚」之偵查方式蒐證，既無礙於行為人基本人權
    之保障，對於犯罪偵防及社會秩序之維護，復有正面之效果
    ，倘其取得證據資料並未違背法定程序，自應認其有證據能
    力，最高法院97年度台上字第4942號著有判決可供參照。本
    件證人乙○○因持有海洛因、甲基安非他命被警查獲而供出
    來源，經警授意，撥打電話佯稱欲向被告購買甲基安非他命
    。依證人乙○○於本院審理中證稱：有在電話中與被告達成
    購買1 兩甲基安非他命之合意，並約定在其兩人與其他案外
    人（即真實姓名年籍資料均不詳之綽號「阿龍」之成年男子
    等人）先前交易毒品之新潮流釣蝦場旁停車場內交易毒品（
    見本院卷第64至第67頁）等語，以及被告自身於本院訊問中
    亦坦稱：我看到我朋友賣他（即證人乙○○）很貴，我那時
    就有跟他說如果你要買的話，我可以幫你拿到比較便宜的，
    所以我那天有留我的電話號碼給他（見本院卷第17頁背面）
    等語，足見其原本即具有販賣之決意，並非因警察設局誘陷
    ，始引發其犯意。警方以釣魚之偵查技巧蒐證，既無違背法
    定程序情事，所取得之證據資料自有證據能力。
貳、實體部分
一、訊據被告先於本院訊問及準備程序中坦承上開全部事實，然
    於審理中則翻異前詞，僅坦承伊有於97年4 月19日16時38分
    許，接獲證人乙○○以其門號為0000000000號行動電話所撥
    打之電話，並於電話中同意出售證人乙○○1 兩甲基安非他
    命，並與其約定在屏東縣九如鄉○○路○ 段353 之6 號新潮
    流釣蝦場旁停車場內交易，伊並於同日19時5 分許，駕駛車
    號2799-PA 號自小客車攜帶上開甲基安非他命至新潮流釣蝦
    場旁停車場內赴約，經埋伏於該處之員警查獲而販賣未遂之
    事實；惟矢口否認有何販賣第二級毒品甲基安非他命之意圖
    ，辯稱：伊當日係與證人乙○○共同出資合購上開1 兩甲基
    安非他命云云。指定辯護人則認本件係被告原不具犯罪之故
    意，純因司法警察之設計教唆，始萌生犯意，進而實行犯罪
    構成要件之行為之「陷害教唆」者云云。經查：
(一)、證人乙○○於97年4 月19日上午10時30分許，在台南市○○
    區○○路2 段37巷11號，為警持臺灣台南地方法院搜索票對
    其執行搜索查獲其涉犯違反毒品危害防制條例案件，經警方
    人員勸諭後，因同意配合警方查緝其上手，而供出其上手為
    被告，遂於同日16時38分許，依警方之指示以其門號為0000
    000000號行動電話（門號登記所有人為邱佳樺）撥打被告所
    使用之門號為0000000000號行動電話，向被告佯稱：要購買
    1 台（即1 兩）甲基安非他命，並經被告於電話中表示同意
    ，且約定在其兩人與其他案外人（即真實姓名年籍資料均不
    詳之綽號「阿龍」之成年男子等人）先前交易毒品之新潮流
    釣蝦場旁停車場內交易毒品等情，業經證人乙○○於偵訊及
    本院審理中證稱明確且前後一致（見97年度偵字第2643號卷
    第31頁、本院卷第64至第67頁），並有門號0000000000號與
    0000000000號行動電話於97年4 月19日16時38分許、同日17
    時11分許、17時58分許、18時28分許、18時29分許之通聯紀
    錄在卷可查（見南縣化警偵字第0971000364號卷第211 、21
    2 頁）。足證當日證人乙○○以行動電話與被告聯絡後，達
    成交易1 兩甲基安非他命合意一情，堪信為真。
(二)、又被告於同日19時5 分許，駕駛車號2799-PA 號自小客車攜
    帶以不詳方式所取得之第二級毒品甲基安非他命1 包至新潮
    流釣蝦場旁停車場內赴約，經埋伏於該處之員警查獲所扣得
    之上開第二級毒品甲基安非他命1 包，送驗結果係呈甲基安
    非他命陽性反應（驗前毛重38.139公克、驗後毛重38.130公
    克毛重0.3 公克），此有高雄市立凱旋醫院97年5 月5 日高
    市凱醫驗字第6931號濫用藥物成品檢驗鑑定書附卷可稽（見
    南縣化警偵字第0971000364號卷第215 頁），又當日亦在其
    所駕駛之車輛上扣得上開其與證人乙○○聯絡交易毒品所用
    之門號為0000000000號行動電話。是足證被告當日確實攜帶
    1 兩甲基安非他命前往新潮流釣蝦場旁停車場，以行交易。
(三)、再查，被告於本院訊問中就其與證人乙○○之認識經過陳稱
    曰：「這次之前我不認識他，只有上一次他下來，跟我朋友
    買安非他命，我的朋友就是老芋頭，是我看到我朋友賣他很
    貴，我那時有跟他說如果你要買的話，我可以幫你拿到比較
    便宜的，所以我那天有留我的電話號碼給他」（見本院卷第
    17頁背面），此與證人乙○○於本院審理中所稱：「那次互
    留電話是因為中間的差額會讓人家賺很多，我想說，每次都
    是他們3 個，之前我都跟阿龍聯絡，他的信用不好，錢會被
    中間賺差額，所以我才留被告的電話，之前找被告，避免被
    賺差價。」（見本院卷第67頁）等語完全相符。足證被告留
    行動電話號碼與證人乙○○，目的就是在於為求往後證人乙
    ○○得以直接與之交易毒品，以免卻他人從中賺取差價。且
    就當日被告確實有無販賣毒品與證人乙○○之犯意一情，被
    告於本院訊問及準備程序中亦均自承：「當天我有販賣毒品
    給他的意思，之前我有答應他拿比較便宜的安非他命。．．
    ．（問：你打算賣他多少錢？）我想向乙○○拿1 兩安非他
    命新台幣（下同）8 萬元，再把8 萬元給老芋頭，我所獲得
    的利益，就是打算把我自己身上的15,000元現金，再向乙○
    ○買安非他命，希望他可以多給我一些安非他命的量。」、
    「那時候乙○○電話只有跟我說，他要1 兩安非他命，我也
    是跟劉嫌說，有朋友要1 兩，他們兩個人都不知道我心裡面
    是想要拿自己的15,000元再跟乙○○要多一點的安非他命。
    」（見本院卷第17頁、18頁、32頁背面、33頁）。亦足證被
    告當日意圖販賣毒品與證人乙○○，以賺取毒品之利益甚明
    。
(四)、又查，雖被告於本院審理中翻異前詞改稱：不是意圖販賣，
    是要合資（見本院卷第69頁背面）；惟被告提供證人乙○○
    行動電話之目的係請證人乙○○日後「直接」與之交易毒品
    一情已如上述，又被告於警偵訊中所稱之上游即真實姓名年
    籍資料均不詳綽號「老芋仔」之人，亦為證人乙○○本所熟
    識並曾經交易毒品，此為證人乙○○於偵訊中結證屬實（見
    97年度偵字第2643號卷第30頁、第31頁），亦不為被告所否
    認（見本院97年度聲羈字第126 號卷第7 頁背面）。則參以
    合資出面向販毒者購買毒品，徒增被查獲之風險，且被告與
    證人乙○○既僅見過幾次面係普通朋友關係，如證人乙○○
    要求與被告合資購買毒品，被告為免因出面購買毒品或持有
    毒品被查獲，遭致刑事訴追，大可直接請證人乙○○自行向
    藥頭「老芋仔」購買毒品即可，被告何須親自出面向藥頭購
    買毒品？且當日證人乙○○向被告以電話聯絡交易毒品之內
    容中，均未提及要合資購買毒品，純係直接告知數量與交易
    地點一情，亦經證人乙○○、張俊雄於偵訊、本院審理中結
    證明確（見97年度偵字第2643號卷第31頁、第104 頁、本院
    卷第45、第46頁、第64至第67頁），故認被告上開所辯，實
    不足採信。
(五)、邇來政府為杜絕毒品氾濫，毒害人民甚深，再三宣導教民眾
    遠離毒品、媒體之報導既深且廣，對於毒品之禁絕，應為民
    眾所熟悉。又政府對於查緝施用、轉讓及販賣毒品無不嚴格
    執行，且販賣毒品罪更係重罪，設若無利可圖，衡情一般持
    有毒品者，當不致輕易將持有毒品交付他人。衡諸事理，甲
    基安非他命係價格極為昂貴之毒品，且無論轉讓或販賣營利
    ，刑責均屬重大，被告與證人乙○○間既無特別交情，自無
    可能甘冒重大刑責，完全無償或以購入之成本價轉讓之，堪
    認被告係基於販賣以營利之意圖而販賣第二級毒品甲基安非
    他命，應無足疑。
(六)、按所謂「陷害教唆」者，係指行為人原不具犯罪之故意，純
    因司法警察之設計教唆，始萌生犯意，而實施犯罪構成要件
    之行為而言。因係以引誘或教唆犯罪之不正當手段，使原無
    犯罪故意之人萌生犯意而實施犯罪行為，再蒐集犯罪證據，
    而予以逮捕偵辦，手段顯然違反憲法對於基本人權之保障，
    且已逾越偵查犯罪之必要程度，對於公共利益之維護並無意
    義，因此所取得之證據資料，應不具有證據能力。至刑事偵
    查技術上所謂之「釣魚」者，則指對於原已犯罪或具有犯罪
    故意之人，以設計引誘之方式，使其暴露犯罪事證，而加以
    逮捕或偵辦者而言。「釣魚」純屬偵查犯罪技巧之範疇，並
    未違反憲法對於基本人權之保障，且於公共利益之維護有其
    必要性存在，故依「釣魚」方式所蒐集之證據資料，非無證
    據能力（最高法院93年度台上字第1868號判決意旨參照）。
    本件被告之犯行，係先由警查獲證人乙○○，許某乃向警方
    供出毒品來源並同意配合警方查緝，而供出毒品來源後，再
    經警授意其撥打被告之行動電話，以佯稱欲購買毒品約至新
    潮流釣蝦場旁停車場交付毒品，被告於接獲證人乙○○購毒
    之電話後，即予應允，約定毒品之數量，待被告依約攜帶毒
    品前往上開地點後，乃由埋伏在外之員警張俊雄等人查獲伊
    情，業據證人乙○○、張俊雄於本院審理中證述明確（見本
    院卷第44至第46頁、第63至第66頁），復有甲基安非他命扣
    案可資足證，並據證人乙○○於本院審理中證述：「（問：
    當天下午打電話，你們約定數量、金額、交易地點是你還是
    被告誰決定的？）數量是我，我會問1 台大概是多少1 台就
    是1 兩，金額是他們決定的，不約而同會在新潮流釣蝦場，
    因為之前在那邊交易過，我說到那邊在打電話給他，我說我
    到了就會打給他，他知道是新潮流。」（見本院卷第66頁背
    面）；足見被告於接獲證人乙○○購毒之電話後，即予應允
    ，約定毒品之數量，足證被告原即有販賣毒品之意思，則警
    員囑證人乙○○向被告佯購毒品，不過係彰顯其販賣毒品之
    犯行。再佐以證人乙○○於97年4 月19日向被告買受甲基安
    非他命之前，被告即曾留下門號為0000000000號行動電話與
    證人乙○○，目的即在於方便日後證人乙○○直接與其聯絡
    交易毒品一節，亦經證明如上述，亦足茲證明被告販賣甲基
    安非他命之犯意早已有之，並非因警員透過證人乙○○之挑
    唆而引起，尚與「陷害教唆」之情形有別。是本件應屬合法
    之「誘捕偵查」，而非「陷害教唆」，併此敘明。
(七)、綜上所述，被告所辯，均為卸責之詞，要難採信。本件事證
    明確，被告犯行洵堪認定。
二、論罪科刑：
(一)、查甲基安非他命係毒品危害防制條例第2 條第2 項第2 款所
    定之第二級毒品，依法不得持有、施用及販賣。本件被告原
    即有販賣毒品之故意，且已著手實施販賣毒品之行為，縱因
    配合警方實施誘捕之證人乙○○當時並無毒品買入之真意，
    雙方意思表示無從為一致，故應論以販賣第二級毒品未遂罪
    。故核被告上開所為，係犯毒品危害防制條例第4 條第6 項
    、第2 項之販賣第二級毒品未遂罪。
(二)、被告持有第二級毒品甲基安非他命之低度行為，為販賣第二
    級毒品甲基安非他命之高度行為所吸收，不另論罪。
(三)、檢察官起訴書雖認被告欲以10萬元之價格販賣本件第二級毒
    品甲基安非他命與證人乙○○；惟查，證人乙○○於本院審
    理中係證稱：「當天實際情形我記不清楚，一開始打給他我
    問他多少錢，他說要再問問。... （問：你剛剛說，他說還
    要問一下，何意？）應該是自己本身沒有，可能要問一下價
    位，因為安非他命很缺，要問價錢，要購買東西要知道價錢
    。」（見本院卷第65頁），衡以被告於本院訊問中亦陳稱：
    「乙○○叫我拿1 兩的安非他命去釣蝦場賣他，錢沒有講，
    因為我那時我也不確定多少錢，... （問：如何確定毒品的
    金額？）我打算遇到他的時候再跟他講多少錢。」（見本院
    卷第17頁背面），足證被告當日是否欲以10萬元之價格販賣
    本件第二級毒品甲基安非他命與證人乙○○一情無從證實。
    故被告本件販賣毒品所欲獲得之利益應以其於本院訊問及準
    備程序中所自承為賺取毒品者為準（見本院卷第17頁、18頁
    、32頁背面、33頁）。故檢察官起訴書上開認定容有誤會。
(四)、被告前因施用毒品案件，經本院以94年度易字第372 號判決
    判處有期徒刑1 年確定，又因施用毒品案件，經本院以95年
    度易字第386 號判決判處有期徒刑1 年6 月確定，嗣因中華
    民國罪犯減刑條例施行，經本院以96年度聲減字第591 號裁
    定減刑為有期徒刑9 月，二罪接續執行於96年8 月16日縮刑
    期滿執行完畢一情，有臺灣高等法院被告前案紀錄表在卷可
    稽，其5 年內故意再犯本件有期徒刑以上之罪，為累犯，應
    依刑法第47條第1 項規定加重其刑，惟販賣第二級毒品罪之
    法定本刑為無期徒刑者，依法不得加重，附此敘明。
(五)、被告於97年4 月19日，以門號：0000000000號行動電話就販
    賣第二級毒品甲基安非他命之數量，與證人乙○○達成合意
    後，嗣其至交易地點正擬與證人乙○○交易時，為警當場查
    獲致未能完成交易，故被告已著手於販賣第二級毒品甲基安
    非他命行為而未遂，為未遂犯，應依第25條第2 項減輕之，
    法定本刑為無期徒刑之部分，依刑法第65條第2 項之例減輕
    之，及就法定刑為有期徒刑之部分，依法先加後減之例為之
    。
(六)、爰審酌被告明知毒品戕害身心，向為政府嚴令禁止流通之違
    禁物，竟貪圖利益，任意販賣，加速毒品流通，戕害國人身
    心健康，犯罪所生危害嚴重，又於犯後設詞狡辯，否認犯行
    ，犯罪後態度欠佳；惟審酌被告販毒之目的、手段、數量尚
    非甚鉅等一切情狀，量處如主文所示之刑。扣案之第二級毒
    品甲基安非他命1 包（驗前毛重38.139公克、驗後毛重38.1
    30公克），經鑑定結果確為甲基安非他命無誤，有高雄市立
    凱旋醫院97年5 月5 日高市凱醫驗字第6931號濫用藥物成品
    檢驗鑑定書附卷可證，而盛裝上開毒品之空包裝袋，亦因內
    含極微量毒品殘留而無法析離而應整體視為毒品，依毒品危
    害防制條例第18條第1 項前段規定，不論屬於犯人與否，均
    沒收銷燬之，至鑑驗耗損之甲基安非他命因已滅失，自無庸
    宣告沒收銷燬，併此敘明。扣案之0000000000號行動電話，
    係被告所有供販賣第二級毒品所用之物，爰依毒品危害防制
    條例第19條第1 項規定，宣告沒收之（此物因業已扣案，故
    毋庸再為全部或一部不能沒收，追徵其價額之諭知）。又按
    毒品危害防制條例第18條前段規定：查獲之第一、二級毒品
    ，不問屬於犯人與否，沒收銷燬之；故被告經法院為有罪之
    判決時，查獲之毒品，與被告所犯本案有關者，固應於該有
    罪判決之主刑下諭知沒收；至若查獲之毒品，與被告被訴之
    本案全然無關，法院自不得宣告沒收，最高法院94年台上字
    第7319號著有判決可供參照。故本件扣案之第一級毒品海洛
    因2 包（含袋重1.3 公克）、第二級毒品甲基安非他命7 包
    （即卷附高雄市立凱旋醫院97年5 月5 日高市凱醫驗字第69
    31號濫用藥物成品檢驗鑑定書所示轉碼標號為B00000000 、
    B00000000 、B00000000 、B00000000 、B00000000 者）等
    ，並無證據證明與被告被訴之本案有關，依上開見解，本院
    自不得宣告沒收。另扣案之門號為0000000000號行動電話1
    支、電子磅秤1 個、安非他命吸食器2 個、鏟子2 支及夾鏈
    袋1 包等，均經被告於本院訊問中自承與本件販賣毒品者無
    關（見本院卷第18頁、第18頁背面），其餘亦均無證據證明
    係供被告本件販賣毒品所用之物，此外亦無證據證明乃被告
    因犯罪所得之財物，爰均不為沒收或以其財產抵償或追徵其
    價額之諭知，附此敘明。
據上論斷，應依刑事訴訟法第299 條第1 項前段，毒品危害防制
條例第4 條第6 項、第2 項、第18條第1 項前段、第19條第1 項
，刑法第11條、第47條第1 項、第25條第2 項，判決如主文。
本案經檢察官陳鼎文到庭執行職務。
中    華    民    國    97    年    11    月    27    日
                  刑事第一庭    審判長法  官潘正屏
                                      法  官許蓓雯
                                      法  官羅培毓
以上正本證明與原本無異。
如不服本判決應於收受判決後10日內向本院提出上訴書狀，並
應敘述具體理由；其未敘述上訴理由者，應於上訴期間屆滿後
20日內向本院補提理由書（均須按他造當事人之人數附繕本）
「切勿逕送上級法院」。
中    華    民    國    97    年    11    月    27    日
                                書記官  呂坤宗
附錄本判決論罪科刑法條：
《毒品危害防制條例第4條》
製造、運輸、販賣第一級毒品者，處死刑或無期徒刑；處無期徒
刑者，得併科新臺幣1 千萬元以下罰金。
製造、運輸、販賣第二級毒品者，處無期徒刑或7 年以上有期徒
刑，得併科新臺幣7 百萬元以下罰金。
製造、運輸、販賣第三級毒品者，處5 年以上有期徒刑，得併科
新臺幣5 百萬元以下罰金。
製造、運輸、販賣第四級毒品者，處3 年以上10年以下有期徒刑
，得併科新臺幣3 百萬元以下罰金。
製造、運輸、販賣專供製造或施用毒品之器具者，處1 年以上7
年以下有期徒刑，得併科新臺幣1 百萬元以下罰金。
前五項之未遂犯罰之。


司法院資訊處製作；財團法人民間司法改革基金會備份。
